臺灣板橋地方法院刑事判決　　　　　　　96年度易字第2304號
公 訴 人　台灣板橋地方法院檢察署檢察官
被　　告　乙○○
上列被告因竊盜案件，經檢察官提起公訴（九十六年度偵字第一
五０二四號、第一五九七一號），本院判決如下：
    主      文
乙○○竊盜，處有期徒刑參月，如易科罰金，以新台幣壹仟元折
算壹日。扣案機車鑰匙一支沒收。
    事      實
一、乙○○基於意圖為自己不法所有之犯意，於民國九十六年六
    月二十五日中午，在台北縣板橋市○○路○段、光正路口停
    車格，持其在附近公園撿拾之機車鑰匙一支（原為無主物，
    經乙○○先占而取得所有權），啟動甲○○所有之Ｋ５Ｋ─
    ２９８號機車電源而竊取之。乙○○得手後，為逃避查緝，
    旋將該機車車牌丟棄，復將該機車騎至台北縣板橋市○○路
    「田園停車場」內，以其所有之十字螺絲起子、Ｔ型扳手等
    工具拆卸該機車零件，組裝至其所有之ＢＢＺ─８５２號機
    車上，嗣為警循線查獲，扣得前開機車鑰匙、十字螺絲起子
    、Ｔ型扳手各一支。
二、案經甲○○訴由台北縣政府警察局土城分局報告台灣板橋地
    方法院檢察署檢察官偵查起訴。
    理      由
一、本案認定犯罪事實所用之證據，經檢察官、被告乙○○於本
    院審理時同意將該等證據資料列為證據調查，本院審酌上開
    證據資料作成時之情況，並無不適當之情形，且證據力並未
    明顯偏低，依刑事訴訟法第一百五十九條之五第一項規定，
    均應具有證據能力。
二、上揭事實，業據被告於本院審理時坦承不諱，核與證人甲○
    ○於警詢時證述之情節相符，並有查獲照片、車籍查詢資料
    、贓物認領保管單、扣案機車鑰匙、十字螺絲起子、Ｔ型扳
    手等件在卷可稽，足證被告自白核與事實相符，堪以採信。
    本案事證明確，被告犯行，洵堪認定。
三、核被告所為，係犯刑法第三百二十條第一項之竊盜罪。公訴
    意旨雖認被告攜帶客觀上可供兇器使用之十字起子及Ｔ型扳
    手，將系爭機車面板拆卸後，接上電源發動騎乘以竊取之，
    因認被告係犯刑法第三百二十一條第一項第三款之攜帶兇器
    竊盜罪。惟查：
（一）被告先於警詢時供稱：Ｋ５Ｋ─２９８號機車是我於九十
      六年六月二十五日中午十二時許，在板橋市○○路○段與
      光正街口竊取的，我怕警方查緝，所以改懸掛ＢＢＺ─８
      ５２號車牌，我以警方在現場扣案之黑鑰匙竊取的，十字
      起子等工具是我改裝贓車用的，我曾開過機車行七、八年
      多，所以工具齊全，亦懂得改裝技巧等語（見偵卷第八、
      九頁）；嗣於偵查時陳稱：我是用自備的十字起子及Ｔ型
      扳手把面板拔下來接線騎走的等語（見偵卷第四一頁）；
      再於本院審理時辯稱：我是用撿來的鑰匙偷的，沒有攜帶
      兇器，十字起子及Ｔ型扳手是現場改裝用的等語。是被告
      對於如何竊取前後供述不一，自難以其先後不一之自白遽
      認被告確有攜帶兇器竊盜犯行。
（二）審酌被告為警查獲時，系爭機車面板已拆卸、零件已改裝
      至ＢＢＺ─８５２號機車上，有查獲照片為證；且十字起
      子及Ｔ型扳手乃在改裝現場查獲，無其他積極證據足認被
      告持以行竊；另依一般生活經驗法則，確有可能以同款式
      、相類似之機車鑰匙或萬能鑰匙發動其他機車，本院因認
      被告是否攜帶扣案十字起子及Ｔ型扳手竊盜，仍存有合理
      之懷疑，依罪疑唯輕原則，自應為有利於被告之認定。惟
      起訴之基本事實同一，爰依法就此部分犯行變更起訴法條
      為刑法第三百二十條第一項之竊盜罪，附此敘明。
四、爰審酌被告之素行，犯罪之動機、目的僅為貪圖一己之私利
    ，業經追回失物返還被害人，及犯罪後坦承犯行，取得被害
    人之諒解，態度尚屬良好等一切情狀，量處如主文所示之刑
    ，並諭知如易科罰金之折算標準，以示懲儆。
五、扣案之機車鑰匙一支，係被告所有供竊盜犯罪所用之物，業
    據其供述在卷，爰依刑法第三十八條第一項第二款規定宣告
    沒收。至扣案十字螺絲起子、Ｔ型扳手各一支，雖為被告所
    有，但非供本案竊盜犯行所用之物，爰不宣告沒收。
據上論斷，應依刑事訴訟法第二百九十九條第一項前段、第三百
條，刑法第三百二十條第一項、第四十一條第一項前段、第三十
八條第一項第二款，刑法施行法第一條之一第一項、第二項前段
，判決如主文。
本案經檢察官彭聖斐到庭執行職務。
中    華    民    國    96    年    10    月    5     日
                  刑事第六庭  法  官  林鈺琅
以上正本證明與原本無異。
如不服本判決應於送達後10日內向本院提出上訴狀。
                              書記官  林蔚然
中    華    民    國    96    年    10    月    5     日
附錄本案論罪科刑法條全文：
刑法第三百二十條：
  意圖為自己或第三人不法之所有，而竊取他人之動產者，為竊
  盜罪，處五年以下有期徒刑、拘役或伍佰元以下罰金。
  意圖為自己或第三人不法之利益，而竊佔他人之不動產者，依
  前項之規定處斷。
  前二項之未遂犯罰之。
